臺灣板橋地方法院民事判決　　　　　　　95年度親字第165號
原　　　告　甲○○
被　　?告　甲○○之子即甲○.
兼
法定代理人　乙○○　　?住台北縣新莊市○○街22號3樓
上列當事人間請求否認子女事件，本院於中華民國96年2月12日
言詞辯論終結，判決如下：
    主    文
確認被告甲○○之子（即甲○○於民國95年9月18日2時20分在新
莊市○○街72、72之一號新莊惠欣婦產科小兒科診所所生之男嬰
）非原告甲○○自被告乙○○受胎所生之婚生子女。
訴訟費用由被告負擔。
    事實及理由
一、原告主張：原告與被告乙○○前係夫妻關係，嗣於95年1 月
    16日離婚，惟兩造於離婚前之94年11月6 日起即開始分居，
    原告嗣於95年9 月18日生下一子即被告甲○○之子，依法雖
    推定為原告與被告乙○○所生。惟實際上甲○○之子非原告
    自被告受胎所生之子女，爰依民法第1063條之規定，提起否
    認子女之訴。並聲明：確認被告甲○○之子非原告自被告乙
    ○○受胎所生之婚生子。
二、被告方面：該名小孩即甲○○於95年9 月18日所生之子確非
    原告自伊受胎所生。並聲明：同意原告之請求。
三、按關於認諾及訴訟上自認或不爭執事實之效力，於否認子女
    事件，不適用之，民事訴訟法第594 條定有明文。本件被告
    乙○○於言詞辯論期日同意原告之請求並就原告主張該被告
    即甲○○之子確非原告自伊受該所生之事實為不爭執，揆諸
??首揭法條之說明，自不發生被告認諾或不爭執事實之效力，
??合先敘明。
四、原告主張其與被告乙○○前係夫妻關係，嗣於95年1 月16日
    離婚，惟兩造於離婚前之94年11月6 即開始分居，原告嗣於
    95年9 月18日生下被告即甲○○之子，依法雖推定為原告與
    被告乙○○所生，惟實際上甲○○之子非原告自被告受胎所
    生之子女之事實，業據原告出戶籍謄本、臺灣大學醫學院附
    設醫院診斷證明書暨血緣鑑定報告書一份為證。依前開診斷
    證明書暨血緣鑑定報告書之結果，認可排除乙○○與甲○○
    之子之血緣關係。自堪認原告主張被告甲○○之子非原告自
    被告乙○○受胎所生，要屬真實，堪以採信。
五、按從子女出生日回溯自181 日起至第302 日止為受胎期間；
    能證明受胎回溯在前項第302 日以前者，以其期間為受胎期
    間。又妻之受胎，係在婚姻關係存續中者，推定其所生子女
    為婚生子女；前項推定，如夫妻之一方能證明妻非自夫受胎
    者，得提起否認之訴，但應於知悉子女出生之日起，一年內
    為之，民法第1062條、第1063條分別定有明文。經查，本件
    原告於95年9 月18日產下被告甲○○之子時，依法雖應推定
    被告甲○○之子為原告與被告乙○○所生之婚生子女，然參
    以前開診斷證明書暨血緣鑑定報告書，核認被告甲○○之子
    實非原告自被告乙○○受胎所生。從而，原告於被告甲○○
    之子95年9 月18日出生後一年內提起本件否認子女之訴，於
    法洵屬有據，應予准許。
六、訴訟費用裁判之依據：民事訴訟第78條、第85條第1 項。
中　　華　　民　　國　　96　　年　　 2　　月　　27　　日
                        家事法庭  法  官  劉大衛
右正本證明與原本無異。
如對本判決不服，應於判決送達後20日內向本院提出上訴狀。
中　　華　　民　　國　　96　　年　　 2　　月　　27　　日
                                  書記官  劉佳香
